臺灣士林地方法院民事裁定
111年度消債清字第89號
債  務  人  藍永智（原名藍萬金）
代  理  人  林志揚律師
上列債務人聲請清算事件，本院裁定如下：
    主  文
債務人應於本裁定送達後20日內，補提如附件所示文件及資料到
院。
    理  由
一、按債務人不能清償債務或有不能清償之虞者，得依本條例所
    定更生或清算程序，清理其債務；消費者債務清理條例（下
    稱消債條例）第3條定有明文。又債務人聲請清算時，所提
    出之財產及收入狀況說明書，應表明下列事項，並提出證明
    文件：㈠財產目錄，並其性質及所在地；㈡最近五年是否從事
    營業活動及平均每月營業額；㈢收入及必要支出之數額、原
    因及種類；㈣依法應受債務人扶養之人；債務人就前項第3款
    必要支出所表明之數額，與第64條之2第1項、第2項規定之
    必要生活費用數額相符者，毋庸記載其原因、種類及提出證
    明文件；未逾該必要生活費用數額，經債務人釋明無須負擔
    必要支出一部或全部者，亦同；此觀消債條例第81條第4項
    、第5項、第43條第7項規定自明。而聲請清算不合程式或不
    備其他要件者，法院應以裁定駁回之，但其情形可以補正者
    ，法院應定期間先命補正；法院裁定開始清算程序前，得依
    職權訊問債務人、債權人及其他關係人，並得定期命債務人
    據實報告清算聲請前二年內財產變動之狀況；債務人違反前
    項報告義務者，法院得駁回清算之聲請；消債條例第8條、
    第82條復有明定。
二、查本件債務人具狀聲請清算，漏未提出如附件所示文件及資
    料到院，爰定期命補正，如逾期未補正，則駁回其聲請。
中　　華　　民　　國　　111 　年　　10　　月　　18　　日
                  民事第三庭  法　官　陳菊珍
以上正本係照原本作成。
本件裁定不得抗告。
中　　華　　民　　國　　111 　年　　10　　月　　18　　日
                              書記官　曹永瑄
1.陳明債務人現有無工作？工作地點及工作內容各為何？並提出
  每月工作收入明細（應含薪資、津貼、加班費、年終及三節獎
  金等）。並應提出自民國108年2月起迄今之薪資單（須由雇主
  出具）、薪資轉帳證明或其他相關證明文件（已提出部分免附
  ）。
2.提出債務人之最新財團法人金融聯合徵信中心當事人綜合信用
  報告—債務清理條例前置協商專用債權人清冊（報表編號：PLR
  2）及財團法人金融聯合徵信中心當事人綜合信用報告（報表
  編號：PLR1）。
3.提出債務人所有在郵局、金融機構及「電子支付」機構開立之
  存款帳戶（含外幣帳戶）、證券帳戶（集保帳戶）自108年2月
  起迄今之存摺封面及內頁影本（須附完整內頁資料並補登存摺
  至「本裁定送達日之後」）。
4.說明債務人現是否仍居住於新北市○○區○市○路○段00號6樓？應
  提出該房屋最新第一類建物登記謄本。又債務人隨同師父前往
  進行念經超渡之工作是否受有任何報酬？
5.說明債務人是否定期領取社會補助（救助或津貼）、租金補助
  、年金給付或保險給付？若是，其領取週期為何？每次領取金
  額若干元？並應提出相關證明文件。若未申請，或雖申請惟不
  符資格，應說明未申請或不符資格之原因。
6.報告更生聲請前2年內除已載入財產及收入狀況說明書內之項
  目外之財產變動狀況（例如處分不動產、黃金、珠寶、償還債
  務、變更保險要保人、解約保單等）。
7.說明債務人是否有投資基金、期貨、ETF等各項金融商品？如
  有，請提出該商品現在價值之資料。
8.提出臺灣集中保管結算所股份有限公司出具之債務人保管帳戶
  客戶餘額表、客戶存券異動明細表、投資人往來清算交割銀行
  明細資料表、集保戶往來參加人明細資料表。
9.說明債務人目前是否有強制執行或訴訟案件繫屬於法院？如有
  ，其法院名稱、案號、股別各為何？又如債務人先前曾經法院
  執行，其執行結果為何？並提出相關證明文件。
10.說明債務人每月入不敷出，則其他支出生活費用之金錢來源
   為何人？是否有收入來源未為陳報？並應提出相關證明文件
   。
11.說明聲請更生前2年內是否曾領取資遣費、勞保失業給付及金
   額。
12.提出債務人最新全戶戶籍謄本（「記事欄勿省略」）、債務
   人之家族系統表。
13.債務人之子女均已成年，其等現有無給付債務人扶養費？每
   月給付之金額為若干？並應提出相關證明文件。如未給付，
   應釋明其等未能給付之理由。
14.債務人先前陳報願以勞退基金作為更生還款之用（見本院110
   年度消債更字第156號卷第59頁），請說明該筆退休金現餘額
   為若干？何以未提出更生方案？
15.說明債務人名下車號000-0000、APN9353之車輛係何時購買？
   價格分別為若干？資金來源為何？目前所在位置？由何人使
   用？並提出該車輛之行照及現行市價證明資料。如已報廢或
   註銷，亦提出相關證明文件。並提出更正後之財產目錄到院
   。
16.說明債務人現是否仍使用二子即藍子堯、藍子翔之銀行帳戶
   ？並應提出該銀行帳戶之存摺明細影本（應補登至本裁定送
   達後之日止，已提出部分免附）。　 　　　 
17.說明債務人109年10月26日將部分退休金75萬元匯入藍子堯合
   作金庫銀行帳戶後，旋於109年10月26至28日間提領計48萬元
   ，該提領之原因及用途為何？
18.說明債務人109年10月26日將部分退休金76萬7,523元匯入藍
   子翔同日新開戶之臺北富邦銀行帳戶後，旋於109年10月26至
   28日間提領計26萬元、110年2月1日提領2萬元、110年5月20
   日提領2萬元、110年7月25至26日計提領8萬元，該提領之原
   因及用途分別為何？